臺灣桃園地方法院刑事判決　　　　　　　　　　　　九十三年度簡上字第一號
　　上　訴　人　臺灣桃園地方法院檢察署檢察官
　　被　　　告　乙○○
右列被告因竊盜案件，上訴人不服本院九十三年度桃簡字第一四號，中華民國九十三
年一月六日之第一審簡易判決（聲請簡易判決處刑案號：九十二年度偵字第一七九三
六號），提起上訴，及移
九三一號），本院第二審合議庭判決如左：
    主  文
原判決撤銷。
乙○○共同連續竊盜，處有期徒刑參月，如易科罰金，以參佰元折算壹日。
    事  實
一、乙○○前有違反槍砲彈藥刀械管制條例及妨害自由等案件之前案執行紀錄（均不
    構成累犯），詎不知悔改，竟基於意圖為自己不法所有之概括犯意，先於民國九
    十二年十月二十二日十二時十分許，騎乘機車行經桃園縣大溪鎮仁善活動中心後
    方時，見丙○○所有車牌號碼七Ｇ—八二六七號自用小貨車停放該活動中心後方
    空地上，且車上無人及駕駛座車門未鎖，即徒手竊取丙○○所有置放於駕駛座上
    電動工具之工具箱二個，得手後隨欲提至其機車上準備離開，然甫步行至前揭自
    小貨車後方，即為丙○○所發現，並對其喝叱，乙○○一時心慌，乃將已竊得之
    工具箱二個棄置地上，騎乘其機車離去，惟仍遭丙○○及其同事所圍阻，並報警
    將其逮捕。又於九十二年十二月二十五日十六時三十分許，承前開概括犯意，與
    甲○○（由本院另案審理中）共同基於意圖為自己不法之所有之犯意聯絡，行經
    陸軍第三後指部四一運輸群運一營接管之桃園縣大溪鎮仁武里慈光一村三十五號
    房屋之樓梯口，由甲○○拉扯架設在房內之有線電視傳輸線，再由乙○○以在現
    場撿拾石頭將該傳輸線條敲下，共竊得有線電視傳輸線四條，嗣乙○○至上址二
    樓持石頭，敲打鋁門窗，欲竊取鋁門窗及窗簾布時，旋為警當場查獲。
二、案經桃園縣政府警察局大溪分局報請臺灣桃園地方法院檢察署檢察官聲請簡易判
    決處刑暨桃園縣政府警察局大溪分局報請臺灣桃園地方法院檢察署檢察官函請併
    案審理。
    理  由
一、右揭犯罪事實，業據被告乙○○於本院調查、審理時坦承不諱，並有被害人丙○○、丁○○即陸軍第三後指部四一運輸群運一營之輔導長分別於警、偵訊指述綦
    詳，核與證人曾明聰於檢察官偵訊時之證述及共犯甲○○於警、偵訊時之供述相
    符，復有大溪分局圳頂派出所贓物領據認領保管單二紙、照片等可資佐證。足認
    被告上開自白與事實相符，堪以採信，本件事證明確，被告犯行堪以認定，應依
    法論罪科刑。
二、核被告乙○○上開所為，均係犯刑法第三百二十條第一項竊盜罪，被告與共犯甲○○就竊取有線電視傳輸線部分，彼此有犯意之聯絡與行為之分擔，均為共同正
    犯，其先後二次竊盜犯行，時間緊接，方法相同，觸犯構成要件相同之罪，顯係
    基於概括犯意反覆為之，為連續犯，依刑法第五十六條規定，以一罪論，並加重
    其刑。檢察官雖僅就被告於九十二年十月二十二日上午十時許之竊盜犯行（即九
    十二年度偵字第一七九三六號），向本院聲請以簡易判決處刑，然按檢察官就犯
    罪事實一部聲請簡易判決處刑者，其效力及於全部，本院自應就檢察官移請本院
    併案審理部分（即臺灣桃園地方法院檢察署九十三年度偵字第一九三一號），一
    併加以審理，至檢察官移請併案意旨以被告持石頭竊取有線電視傳輸線，認係犯
    刑法第三百二十一條第一項第三款之攜帶兇器竊盜罪，然被告所使用之石頭並未
    扣案，該石頭是否足以對人之生命、身體構成威脅，而足供兇器使用非無可疑，
    且參酌最高法院九十二年度臺非字第三八號判決意旨：「刑法第三百二十一條第
    一項第三款攜帶兇器竊盜罪，所稱之兇器，乃依一般社會觀念足以對人之生命、
    身體、安全構成威脅，而具有危險性之『器械』而言，已見前述（關於『器械』
    一語，參見社會秩序維護法第六十三條第一項第一款無正當理由攜帶具有殺傷力
    之『器械』；及本院七十九年臺上字第五二五三號判例『螺絲起子為足以殺傷人
    生命、身體之器械』用語）。而磚塊、石頭乃自然界之物質，尚難謂為通常之『
    器械』，從而持磚塊、石頭砸毀他人車窗竊盜部分，尚難論以攜帶兇器竊盜罪」
    ，是檢察官移請併案意旨認被告係攜帶兇器竊盜，容有誤會，附此敘明。原審以
    被告竊盜犯行，事證明確，據以論罪科刑，認事用法固屬有據。惟查，被告上開
    竊盜有線電視傳輸線部分，與前開檢察官聲請簡易判決處刑之犯罪事實既具有連
    續犯之裁判上一罪關係，原審於判決時未及審酌於此，僅就檢察官聲請部分逕以
    簡易判決處刑，稍有未洽。上訴意旨以原審對於未及審酌部分，請求撤銷原判決
    ，為有理由，應由本院撤銷改判。爰審酌被告之素行不佳（見卷附臺灣高等法院
    被告全國前案紀錄表）、智識程度、不思正途獲取財物，竊取他人財物，並考量
    被告犯罪之手段、竊得財物之價值及犯罪後坦承犯行、頗具悔意等一切情狀，量
    處如主文所示之刑，並諭知易科罰金之折算標準。
三、據上論斷，應依刑事訴訟法第四百五十五條之一第三項、第三百六十九條第一項
    前段、第三百六十四條、第二百九十九條第一項前段，刑法第二十八條、第五十
    六條、第三百二十條第一項、第四十一條第一項前段，罰金罰鍰提高標準條例第
    一條前段、第二條，判決如主文。
本案經檢察官陳美華到庭執行職務。
中        華        民        國    九十三    年    七     月    十三   日
                              臺灣桃園地方法院刑事第二庭
                                  審判長法  官  徐培元
                                        法  官  林晏鵬
                                        法  官  許乃文
右正本證明與原本無異。
本件不得上訴。
                                        書記官  陳慧玲
中        華        民        國    九十三    年     七     月   十三   日
附錄本案論罪科刑法條
中華民國刑法第三百二十條(普通竊盜罪)
意圖為自己或第三人不法之所有，而竊取他人之動產者，為竊盜罪，處五年以下有期
徒刑、拘役或五百元以下罰金。
